臺灣新北地方法院刑事裁定
111年度聲字第744號
聲請人  即  
選任辯護人  許玉娟律師
            楊啓源律師 
被      告  蔡佑廷




上列聲請人即被告因違反槍砲彈藥刀械管制條例案件，聲請停止
羈押，本院裁定如下：
    主  文
蔡佑廷於提出新臺幣參拾萬元之保證金後，准予停止羈押，並限
制住居於屏東縣○○鄉○○路000號。
    理  由
一、聲請意旨略以：被告因違反槍砲彈藥刀械管制條例案件，經
    本院於民國111年3月3日訊問後，認被告犯槍砲彈藥刀械管
    制條例第7條第4項、第12條第4項、刑法第271條第2項、第1
    項之罪嫌重大，有刑事訴訟法第101條第1項第1款、第3款羈
    押事由，倘被告可於111年3月4日中午12時前以新臺幣（下
    同）30萬元交保，並限制住居於其戶籍地，即認無羈押之必
    要，嗣被告因覓保無著，經本院自111年3月3日起羈押。被
    告犯後立即向員警自首，就其所涉違反槍砲彈藥刀械管制條
    例案件坦承犯行，對於所涉殺人未遂犯行固未坦承，然業就
    犯罪經過供述甚詳（現被告業願坦承殺人未遂犯行），自無
    逃亡可能；又被告犯後幾經反省，對於案發當時一時情緒失
    控下所為之犯行懊悔不已，並已於本院訊問時陳明若獲交保
    ，將返回戶籍地居住，如有變更地址之必要，將隨時向本院
    陳報。再者，被告之父親職業為工人，母親則幫忙其父親工
    作，其等收入僅足供家庭基本開銷，無所剩餘，被告之父親
    表示倘被告交保，為不讓辛苦籌得之保證金遭沒入，必嚴格
    督促被告到庭及執行。綜上，足認被告並無逃亡之虞，彰彰
    明甚。退步言之，縱認被告有仍有羈押原因，被告已籌得30
    萬元保證金，應得以交保及限制住居之方式代替羈押處分等
    語。
二、按被告及得為其輔佐人之人或辯護人，得隨時具保，向法院
    聲請停止羈押；許可停止羈押之聲請者，應命提出保證書，
    並指定相當之保證金額，且得限制被告之住居；法院許可停
    止羈押時，得命被告應遵守下列事項：㈠定期向法院或檢察
    官報到。㈡不得對被害人、證人、鑑定人、辦理本案偵查、
    審判之公務員或其配偶、直系血親、三親等內之旁系血親、
    二親等內之姻親、家長、家屬之身體或財產實施危害或恐嚇
    之行為。㈢因第114條第3款之情形停止羈押者，除維持日常
    生活及職業所必需者外，未經法院或檢察官許可，不得從事
    與治療目的顯然無關之活動。㈣其他經法院認為適當之事項
    ，刑事訴訟法第110條第1項、第111條第1項、第5項、第116
    條之2分別定有明文。又對被告所執行之羈押，本質上係為
    保全證據，或為使偵查、審判程序得以順利進行及擔保嗣後
    刑之執行程序，而對被告所實施剝奪其人身自由之強制處分
    ，因之被告有無羈押之必要，應依案件進行之程度不同而予
    認定。所謂停止羈押，乃指羈押原因仍在，但無羈押之必要
    ，而以具保、責付或限制住居為其替代手段，亦即羈押裁定
    之效力仍然存續，僅其執行予以停止。
三、經查：被告因違反槍砲彈藥刀械管制條例等案件，經本院受
    命法官訊問後，坦承犯槍砲彈藥刀械管制條例第7條第4項及
    同條例第12條第4項之罪，否認犯刑法第271條第2項、第1項
    之罪，然被告坦承其有於起訴書所載時間地點持扣案槍枝對
    社區大廳連續開槍，且依照卷內監視錄影畫面，現場多有行
    人往來，社區大廳又為住戶出入必經之處，復參諸現場照片
    ，彈孔位置多集中在社區管理員櫃臺旁之位置，與管理員通
    常待命位置相距不遠，足認被告持槍射擊時主觀上至少有殺
    人之不確定故意，足認被告犯刑法第271條第2項、第1項之
    罪嫌重大。又被告所犯為最輕本刑5年以上之重罪，良以 面
    臨重罪之訴追或遭判處重刑者，常伴有逃亡之高度可能 性
    ，併酌以被告在110年10月至11月間多次更改居處，借住他
    人住所，有被告地址報表在卷可查，而被告於偵訊時亦供稱
    會居住旅館等情，有事實及相當理由足認被告有逃亡之虞，
    是認被告有刑事訴訟法第101條第1項第1款、第3款之羈押理
    由。惟衡酌被告於訊問時供稱得提出30萬元交保金額且確認
    其爾後住所為其戶籍地即屏東縣○○鄉○○路000號，是本院認
    被告若以30萬元交保，並限制住居於上開地址，則無羈押之
    必要，惟因被告嗣後覓保無著，本院認有羈押之必要，爰裁
    定被告應自111年3月3日起羈押等情，有本院訊問筆錄及同
    日報告在卷可查。今被告之辯護人聲請具保停止羈押，本院
    審酌被告於本院準備程序時均坦承犯行，以及本案進行程度
    、犯罪情節、犯後態度與比例原則，認被告提出30萬元之保
    證金後，並限制住居在其戶籍地即屏東縣○○鄉○○路000號（
    即以該住所地為被告所陳之住居所地，倘被告需長時間移居
    他處，需向法院陳報，經本院決定是否允其變更，否則即認
    有逃亡之虞），即足以對被告形成拘束力，可得確保後續訴
    訟程序順利進行，尚無繼續羈押之必要，爰裁定准予被告提
    出保證金30萬元後停止羈押，並限制住居在屏東縣○○鄉○○路
    000號。
四、依刑事訴訟法第121條第1項、第111條第1項、第5項，裁定
    如主文。
中　　華　　民　　國　　111 　年　　3 　　月　　30　　日
                  刑事第九庭  審判長法　官  何燕蓉
　　　　　　　　　
　　　　　　　　　                  法  官  林米慧
　　　　　　　　　
　　　　　　　　　                  法  官  林翊臻
上列正本證明與原本無異。
如不服本裁定，應於裁定送達後五日內敘明抗告理由，向本院提
出抗告狀。

                                    書記官  郭佩瑜
中　　華　　民　　國　　111 　年　　3 　　月　　31　　日